臺灣桃園地方法院民事裁定
111年度桃簡聲字第44號
聲  請  人
即債務人    謝彩嘉

相  對  人
即債權人    黃建峰
上列當事人間聲請停止執行事件，本院裁定如下：
    主    文
聲請人供擔保新臺幣壹拾貳萬元後，福建連江地方法院一一一年
度執字第一０七號請求清償債務事件之強制執行程序，於本院一
一一年度桃簡字第五二三號請求確認本票債權不存在事件判決確
定、和解或撤回起訴前應暫予停止。
    理    由
一、聲請意旨略以：相對人即債權人於民國111年3月2日持福建
    連江地方法院（下稱連江地院）108年度票字第7號本票裁定
    （下稱系爭本票裁定），向連江地院聲請對聲請人即債務人
    財產強制執行，請求聲請人給付新臺幣（下同）64萬5,000
    元，及其中30萬元自105年9月2日起至清償日止，按週年利
    率6％計算之利息；26萬元自106年11月21日起至清償日止，
    按週年利率6％計算之利息；8萬5,000元自107年11月19日起
    至清償日止，按週年利率6％計算之利息，程序費用（下稱費
    用）1,000元及執行費5,168元，現由連江地院111年度執字
    第107號清償債務強制執行事件（下稱系爭執行事件）受理
    中。聲請人已向本院提起確認系爭本票債權不存在之訴，本
    院以111年度桃簡字第523號請求確認本票債權不存在事件（
    下稱系爭確認之訴）受理，而聲請人財產一旦強制執行，恐
    有難以回復原狀之虞，為此願供擔保，聲請裁定停止系爭執
    行事件之強制執行程序（下稱系爭執行程序）等語。 
二、按發票人主張本票債權不存在而提起確認之訴不合於非訟事
    件法第195條第1項之規定者，法院依發票人聲請，得許其提
    供相當並確實之擔保，停止強制執行，同條第3項定有明文
    。法院定擔保金額而准許停止強制執行之裁定，該項擔保係
    備供債權人因停止執行所受損害之賠償，其數額應依標的物
    停止執行後，債權人未能即時受償或利用該標的物所受之損
    害額，或其因另供擔保強制執行所受之損害額定之，非以標
    的物之價值或其債權額為依據。另執行債權倘為金錢債權，
    債權人因執行程序停止，致受償時間延後，通常應可認係損
    失停止期間利用該債權總額所能取得之利息。遲延之債務，
    以支付金錢為標的者，債權人得請求依法定利率計算之遲延
    利息；應付利息之債務，其利率未經約定，亦無法律可據者
    ，週年利率為5％，民法第233條第1項前段、第203條定有明
    文。此項遲延利息之本質屬於法定損害賠償，亦可據為金錢
    債權遲延受償所可能發生損害之賠償標準。
三、經查，相對人於執系爭本票裁定向連江地院聲請強制執行聲
    請人財產，請求聲請人給付64萬5,000元，及上開利息、違
    約金、費用及執行費，連江地院於受理後以系爭執行事件執
    行中。聲請人嗣就系爭本票向本院提起確認本票債權不存在
    之訴，本院以系爭確認之訴受理等情，業經本院依職權調閱
    上開卷宗查核無誤，堪信為真實。量及聲請人所提訴訟於法
    律上並非顯無理由，兼衡本件如不停止執行，將來尚難回復
    執行前之狀態，況相對人無法即時實現權利之損害，亦有聲
    請人所供擔保可為填補，堪認聲請人之聲請合於前述規定，
    應予准許。
四、本件相對人因停止執行可能遭受之損害，應為相對人聲請強
    制執行之債權額於遲延期間，未能及時受償之利息損失，上
    開強制執行之債權額除請求之本金外，應併計至聲請強制執
    行時止之利息（下稱屆期利息）、費用及執行費，而本件請
    求執行之債權本金為64萬5,000元，上開利息起算日分別算
    至聲請強制執行之日即111年3月2日止之屆期利息為18萬2,5
    94元（計算式：30萬×《2,008/365》×6％+26萬×《1,563/365》×6
    ％+8萬5,000×《1,200/365》×6％≒18萬2,594，小數點以下四捨
    五入，下同）、費用1,000元及執行費5,168元，合計為83萬
    3,762元（計算式：64萬5,000+18萬2,594+1,000+5,168=83
    萬3,762），而聲請人提起之確認本票債權不存在之訴屬於
    民事簡易案件，依各級法院辦案期限實施要點第2項第1款、
    第5款規定，民事簡易訴訟第一、二審審判案件之辦案期限
    ，分別為10月、2年，綜上推估本件停止期間即法院審理期
    間，共計2年10月，經計算結果，相對人於該段期間可能遭
    受之損害金額約為11萬8,116元（計算式：83萬3,762×5％《法
    定遲延利息》×34/12《簡易案件辦案期限，以月計》≒11萬8,11
    6），另考量如有其他遲滯因素，相對人之實際受償日猶有
    延宕可能等情，酌定本件擔保金額如主文所示。
五、爰裁定如主文。
中　　華　　民　　國　　111 　年　　5 　　月　　6 　　日
                  桃園簡易庭  法  官  張明宏
以上為正本係照原本作成。
如不服本裁定，應於送達後10日內向本院提出抗告狀並表明抗告
理由（須附繕本，並應繳納抗告費新台幣1,000 元）。
中　　華　　民　　國　　111 　年　　5 　　月　　6 　　日
                              書記官  石曉芸